【裁判字號】    91,上訴,3811
【裁判日期】    920417
【裁判案由】    強盜等
【裁判全文】
臺灣高等法院刑事判決                          九十一年度上訴字第三八一一號
    上  訴  人  臺灣臺北地方法院檢察署檢察官
    上  訴  人
    即  被  告  庚○○
    選任辯護人  曾國龍    律師
    被      告  丁○○
    指定辯護人  本院甲○辯護人  周君穎
    被      告  戊○○
    選任辯護人  袁岳衡    律師
右上訴人因被告強盜等案件，不服臺灣臺北地方法院九十年度訴字第七一八號，中華
民國九十年七月二日第一審判決（起訴案號：臺灣臺北地方法院檢察署八十九年度偵
字第一六六六五號），提起上訴，本院判決如左：
    主  文
原判決撤銷。
庚○○共同以非法方法，剝奪人之行動自由，累犯，處有期徒刑陸月，如易科罰金，
以參佰元折算壹日；又共同以非法方法，剝奪人之行動自由，累犯，處有期徒刑陸月
，如易科罰金，以參佰元折算壹日；應執行有期徒刑拾月，如易科罰金，以參佰元折
算壹日。
丁○○共同以非法方法，剝奪人之行動自由，處有期徒刑伍月，如易科罰金，以參佰
元折算壹日；又共同以非法方法，剝奪人之行動自由，處有期徒刑伍月，如易科罰金
，以參佰元折算壹日；應執行有期徒刑捌月，如易科罰金，以參佰元折算壹日。
戊○○共同以非法方法，剝奪人之行動自由，處有期徒刑陸月，如易科罰金，以參佰
元折算壹日；又共同以非法方法，剝奪人之行動自由，處有期徒刑陸月，如易科罰金
，以參佰元折算壹日；應執行有期徒刑拾月，如易科罰金，以參佰元折算壹日。
    事  實
一、庚○○（綽號阿川)前於民國 (下同)八十二年間因違反槍砲彈藥刀械管制條例案
    件，經臺灣士林地方法院判處有期徒刑一年二月確定，於八十五年四月二十七日
    執行完畢，猶不知悔改。緣戊○○（綽號紅毛）意圖營利於八十九年六月間在臺
    北市○○區○○路五七八巷八弄七號二樓經營天九牌賭場，庚○○與丁○○（綽
    號阿順)二人基於概括犯意，連續於八十九年六月二十五日、同年月二十六日合
    夥至上開公眾得出入之賭場賭博，於八十九年六月二十六日晚間二十三時許，在
    上開賭場內發現丙○○與年籍姓名均不詳綽號「阿松」之成年男子詐賭，庚○○
    、丁○○因在上開賭場二天之內已賭輸共新台幣（下同）近六十萬元，戊○○則
    因丙○○與年籍姓名均不詳綽號「阿松」之成年男子在其經營之上開賭場內詐賭
    ，造成其賭場經營之損失，均心生不滿，庚○○、丁○○、戊○○竟與年籍姓名
    均不詳綽號「阿賢」、「文忠」之成年男子先出手毆打丙○○（傷害部分業經丙○○撤回告訴，起訴書誤載為未據告訴），再共同基於妨害自由之犯意聯絡，挾
    持丙○○坐上車號不詳之自用小客車內，令丙○○坐在該車後座中間座位，其餘
    人等分坐前座及兩旁，不讓丙○○離去，以此非法方法剝奪丙○○之行動自由，
    並將丙○○押至臺北市○○○路○段一九七號五樓之六樓下，繼轉押丙○○至臺
    北縣三重市○○路五三號快樂城卡拉ＯＫ店內，由戊○○出面與丙○○友人乙○○、己○○及乙○○之女友楊素貞協調，雙方同意俟乙○○等人支付七十萬元後
    ，即釋放丙○○，楊素貞、己○○旋至大鼎當鋪典當楊素貞及丙○○之手錶各一
    支，乙○○、楊素貞、己○○即至快樂城卡拉ＯＫ店與庚○○、丁○○、戊○○
    等人會面，由乙○○交付戊○○現金二十一萬元及票號不詳、票面金額各為十萬
    元、二十九萬元之支票各一紙，其餘十萬元因先前戊○○積欠乙○○十萬元債務
    而抵銷，丙○○遂獲得釋放。嗣因前揭票面金額二十九萬元之支票屆期未獲兌現
    ，致庚○○、丁○○、戊○○心生不滿，為索討該二十九萬元，三人乃另行起意
    ，共同基於妨害自由之犯意聯絡，由丁○○出面電邀乙○○前往臺北市○○區○○路某咖啡廳前說明原因，乙○○遂依約於八十九年七月二十七日上午某時前往
    ，戊○○即令另一名年籍姓名均不詳之成年男子手持不詳尖器抵住乙○○背部，
    令其坐上車號不詳之戊○○駕駛之計程車內，將乙○○押至台北縣新莊市○○路
    某茶藝館，以此非法方法剝奪乙○○之行動自由，乙○○為求脫身，旋以電話聯
    絡丙○○、楊素貞前往前開茶藝館與已在該處之庚○○、丁○○、戊○○會面，
    庚○○等三人即向丙○○、乙○○恫嚇稱：「這不是二十九萬元就可以解決，丙○○須拿出二百萬元，乙○○須拿出一百萬元，否則要挑斷二人之腳筋。」等語
    ，以加害身體之事恐嚇乙○○、丙○○，使丙○○、乙○○心生畏懼，致生危害
    於其等之安全，丙○○、乙○○迫於無奈應允之，惟要求讓其等先行離去以便籌
    錢，庚○○、丁○○、戊○○遂釋放乙○○，任其等與楊素貞離去，並約定於八
    十九年八月二十一日晚間二十一時許在臺北市○○○路、錦州街口浪漫一生餐廳
    交付款項，丙○○、乙○○旋報警，迄八十九年八月二十一日晚間二十一時許，
    由庚○○、丁○○出面依約至浪漫一生餐廳赴約，丙○○、乙○○分別交付現金
    三萬元、五萬元、票號ＡＨ0000000號、票面金額十萬元及票號ＡＨ00
    00000號、票面金額十五萬元之支票各一紙予庚○○、丁○○，為埋伏之臺
    北市政府警察局警員當場查獲，並循線查獲戊○○。
二、案經丙○○、乙○○訴請台北市政府警察局報請臺灣臺北地方法院檢察署檢察官
    偵查起訴。
    理  由
一、訊據被告庚○○、丁○○、戊○○均矢口否認有何右揭妨害自由、恐嚇危害安全
    等犯行，被告庚○○辯稱：「伊在北安路賭場前後共輸了一、二百萬元，八十九
    年六月二十六日晚上伊在該處賭博，發現丙○○與阿松詐賭，現場賭客一擁而上
    毆打丙○○，伊很生氣也打了丙○○一耳光，後來丙○○是被文中、阿賢等人押
    走，與伊無關，伊亦未向丙○○要求七十萬元賠償，伊拿到戊○○交付之二十九
    萬元支票，是伊遭詐賭之賠償，因伊欠丁○○債務，便交付丁○○二十九萬元支
    票抵償之，之後二十九萬元之支票跳票，丁○○與乙○○在內湖咖啡廳相談此事
    ，伊經丁○○通知後到場表示希望乙○○好好處理後即先行離開，不知其後丁○○與乙○○商談如何，亦不知戊○○與小弟強行帶走乙○○之事，亦未在新莊茶
    藝館出言恐嚇乙○○、丙○○，洵無妨害自由、恐嚇危害安全犯行。」云云；被
    告丁○○辯稱：「伊並未目賭丙○○在戊○○之賭場因詐賭而遭毆打並押走等情
    ，伊本在快樂城卡拉ＯＫ喝酒，係庚○○告知其賭場內有人詐賭，伊赴賭場時僅
    庚○○在場，即返還快樂城卡拉ＯＫ，嗣翌日凌晨四時許，伊受庚○○請託至延
    平北路營救頭部受傷之丙○○帶往快樂城卡拉ＯＫ，並非限制丙○○行動自由，
    嗣上開二十九萬元支票未兌現，伊約乙○○至內湖咖啡廳說明，惟乙○○在下樓
    時遭戊○○載往新莊茶藝館，經戊○○電告，伊始到場瞭解，期間伊並未參與，
    亦未出言恐嚇乙○○、丙○○，並無妨害自由、恐嚇危害安全犯行。」云云；被
    告戊○○辯稱：「北安路賭場並非伊經營，伊係以開計程車為業載客至該處，伊
    並未毆打丙○○，亦未強押丙○○，丙○○自知理虧，願將詐賭騙得的錢歸還，
    內湖咖啡廳、新店茶藝館均係眾人得出入之場所，伊不可能強押乙○○，亦未出
    言恐嚇乙○○、丙○○，洵無妨害自由、恐嚇危害安全犯行。」云云。經查，右
    揭犯罪事實，業據告訴人丙○○、乙○○迭於警訊、偵查、原審及本院調查時分
    別指訴綦詳，核與證人楊素貞、己○○證述情節相符，復有支票二紙、現金八萬
    元之贓物領據一件、當票影本二件在卷可憑。雖告訴人丙○○、乙○○及證人楊
    素貞、己○○先後於警訊、偵查、原審及本院調查時所述就細節部分有前後不符
    之矛盾之處；惟按告訴人、證人之陳述有部分前後不符，或相互間有所歧異時，
    究竟何者為可採，法院仍得本其自由心證予以斟酌，非謂一有不符或矛盾，即應
    認其全部均為不可採信；尤其關於行為動機、手段及結果等之細節方面，告訴人
    之指陳，難免故予誇大，證人之證言，有時亦有予渲染之可能；然其基本事實之
    陳述，若果與真實性無礙時，則仍非不得予以採信（最高法院七十四年度台上字
    第一五九九號意旨參照）；本件依告訴人丙○○、乙○○及證人楊素貞、己○○
    歷次所述，就基本事實即告訴人丙○○、乙○○先後遭被告庚○○、丁○○、戊○○等人強行押走妨害其行動自由及出言恐嚇之事實，互核相符，其等所述均堪
    予採信。再者，被告庚○○、丁○○均指陳被告戊○○為前揭北安路賭場老闆，
    被告戊○○如非前揭北安路賭場老闆，其何須介入本案向告訴人丙○○、乙○○
    追討詐賭賭金，並取得其中十萬元與其本積欠告訴人乙○○十萬元債務抵償之？
    而告訴人丙○○並於偵查中當庭表示願原諒庚○○、丁○○，不原諒戊○○等語
    （詳偵卷第一三七頁背面），顯見被告戊○○確係前揭北安路賭場老闆無疑。又
    被告庚○○、丁○○供稱於八十九年六月二十五日、同年月二十六日在前揭賭場
    內賭輸六十萬元等情，當告訴人丙○○等人在賭場內詐賭遭發現時，被告庚○○
    、丁○○為討回賭金，被告戊○○為彌補其賭場經營之損失，而心生不滿，乃挾
    持告訴人丙○○討回其等之損失，實不違常情，且告訴人丙○○既於賭場內已被
    毆打受傷，如未遭限制其行動自由，豈肯會跟同被告等人先前往臺北市○○○路
    ○段一九七號五樓之六樓下，繼再轉往臺北縣三重市○○路五三號快樂城卡拉Ｏ
    Ｋ店內？又何須電告告訴人乙○○速籌現金、支票，並由證人楊素貞、己○○持
    勞力士手錶至當鋪典當？又被告庚○○、丁○○若僅係收受被告戊○○所交付其
    等損失，被告戊○○僅係協調之人，然前揭賭場遭告訴人丙○○及年籍姓名均不
    詳綽號「阿松」之成年男子詐賭之人眾多，何以僅被告庚○○、丁○○、戊○○
    向告訴人丙○○、乙○○取得七十萬元並朋分之，未見其他人參與？可見本件純
    因被告庚○○、丁○○為討回被詐賭賭金，被告戊○○為彌補其賭場經營之損失
    ，而挾持告訴人丙○○，亦堪認定。至被告庚○○、丁○○、戊○○在本件妨害
    自由及恐嚇危害安全之犯行中雖未始終在場；惟按共同正犯之成立，祇須具有犯
    意之聯絡，行為之分擔，既不問犯罪動機起於何人，亦不必每一階段犯行，均經
    參與（最高法院三十四年度上字第八六二號判例意旨參照）；是被告庚○○、丁○○既因在前揭賭場內賭輸六十萬元為討回賭金，被告戊○○為彌補其賭場經營
    之損失，而心生不滿，共謀挾持告訴人丙○○以追討其等之損失，嗣又因告訴人
    乙○○交付之上開二十九萬元支票未兌現，為彌補此次損失，而另行起意挾持告
    訴人乙○○，並恐嚇告訴人丙○○、乙○○，應均係出於共同犯意之聯絡，而各
    自負擔部分行為，應成立共同正犯，並不以每階段犯行均參與為要。故被告庚○○、丁○○、戊○○所辯上情，要與常情有違，顯均係事後卸責之詞，皆不足採
    信。至於被告丁○○於原審聲請傳喚之證人李慈樺到庭證稱八十九年八月二十六
    日晚間被告丁○○人在台中云云；證人王富正到庭證稱八十九年六月二十五日晚
    間被告丁○○偕證人李慈樺與其在快樂城卡拉ＯＫ喝酒云云，以證明被告丁○○
    與本件無涉，惟被告丁○○係與庚○○合夥在上開賭場賭博，因被詐賭同為被害
    人，且為取回賭金而於右揭時地所涉妨害自由、恐嚇危害安全犯行，業如前所述
    ，證人李慈樺、王富正與被告丁○○分別係女友、朋友關係，其等所述亦與被告
    庚○○、戊○○和告訴人丙○○、乙○○及證人楊素貞、己○○等人所述矛盾，
    顯係迴護之詞，均不足採信。是本件事證明確，被告庚○○、丁○○、戊○○三
    人之犯行，均堪認定。
二、核被告庚○○、丁○○、戊○○所為，均係犯刑法第三百零二條第一項剝奪他人
    行動自由罪、同法第三百零五條以加害身體之事，恐嚇他人致生危害於安全罪；
    被告戊○○開設賭場聚眾賭博之行為，另犯刑法第二百六十八條之賭博罪；被告
    庚○○、丁○○於上開公眾得出入之場所賭博財物，亦犯刑法第二百六十六條第
    一項之賭博罪。被告庚○○、丁○○、戊○○所犯賭博罪雖未經起訴，惟與本案
    妨害自由罪間有方法結果之牽連關係，依審判不可分原則，為起訴效力所及，本
    院自得併予審理。又按刑法第三百四十六條恐嚇取財罪，係以意圖為自己或第三
    人不法所有為構成要件之一，果若上訴人以脅迫之話語，使被害人交付財物，以
    解決其間金錢糾紛，而並無不法所有意圖，縱令其行為或可能犯其他罪名，要難
    遽繩以本條之罪責（最高法院八十一年度台上字第五六六０號判決意旨參照），
    本件被告庚○○、丁○○、戊○○係因告訴人乙○○所交付之上開二十九萬元支
    票未兌現，為彌補此次損失，乃恐嚇告訴人丙○○、乙○○，已如前述，而嗣後
    告訴人於八十九年八月二十一日晚間二十一時許，分別交付現金三萬元、五萬元
    、票號ＡＨ0000000號、票面金額十萬元及票號ＡＨ0000000號、
    票面金額十五萬元之支票各一紙予庚○○、丁○○，其總數三十三萬元與原先未
    兌現之支票二十九萬元相差亦不多，尚難認被告庚○○、丁○○、戊○○等主觀
    上有何不法所有之意圖，即與恐嚇取財罪之構成要件不合，被告等上開行為充其
    量應僅成立刑法第三百零五條之恐嚇危害安全罪，公訴人認應成立刑法第三百四
    十六條恐嚇取財罪，容有未洽，起訴法條應予變更。又被告庚○○、丁○○、戊○○及年籍姓名均不詳綽號「阿賢」、「文忠」之成年男子五人就所犯剝奪告訴
    人丙○○行動自由罪之間，互有犯意之聯絡與行為分擔，均為共同正犯；被告庚○○、丁○○、戊○○及年籍姓名均不詳之成年男子四人就所犯剝奪告訴人乙○○行動自由罪及恐嚇告訴人丙○○、乙○○之恐嚇罪二罪之間，互有犯意之聯絡
    與行為分擔，亦均為共同正犯。被告庚○○與丁○○就賭博罪間，亦有犯意聯絡
    及行為分擔，亦為共同正犯，其等先後二天前往上開賭場賭博，顯係基於概括犯
    意反覆為之，而犯同一罪名，為連續犯，應論以一罪。被告庚○○、丁○○、戊○○三人於八十九年六月二十六日所犯剝奪他人行動自由罪及賭博罪二罪之間，
    有方法結果之牽連關係，應依刑法第五十五條規定，從一重之剝奪他人行動自由
    罪處斷。另被告庚○○、丁○○、戊○○三人於八十九年七月二十七日所犯剝奪
    他人行動自由罪及恐嚇罪二罪之間，亦有方法結果之牽連關係，應依刑法第五十
    五條規定，從一重之剝奪他人行動自由罪處斷。又被告庚○○、丁○○、戊○○
    三人先後於八十九年六月二十六日晚間及同年月二十七日清晨所犯之剝奪行動自
    由罪，與其等於八十九年七月二十七日所犯剝奪他人行動自由罪二罪之間，因後
    者係告訴人所交付之支票未兌現後再行起意，且對不同被害人為之，應認係犯意
    各別，行為互異，應予分論併罰。被告庚○○前於八十二年間因違反槍砲彈藥刀
    械管制條例案件，經臺灣士林地方法院判處有期徒刑一年二月確定，於八十五年
    四月二十七日執行完畢，有台灣高等法院被告全國前案紀錄表一件在卷可憑，其
    於五年之內再犯本件有期徒刑以上之罪，為累犯，應依刑法第四十七條加重其刑
    。原審予以被告等論罪科刑，固非無見，惟查：(一)被告等所犯裁判上一罪關係
    之賭博罪，原判決未併予審理，尚有未合；(二)公訴人起訴被告等所犯之懲治盜
    匪條例第五條第一項第一款之盜匪罪，原判決既認定犯罪不能成立，如認該部分
    係屬各別起意，即應另為無罪之諭知，如認與本案論罪科刑部分係屬裁判上一罪
    關係，當應於理由中敘明而不另為無罪之諭知，原判決竟僅變更起訴法條為刑法
    第三百零二條之妨害自由罪，於法亦有未當。被告庚○○上訴意旨猶執陳詞否認
    犯罪，雖不足採，惟原判決既有可議，應由本院將原判決撤銷改判。爰審酌被告
    庚○○、丁○○、戊○○三人素行，其等犯罪動機、目的分別係為追討告訴人丙○○詐賭之賭金及所造成之賭場損失，即遽以剝奪他人行動自由及出言恐嚇之方
    法為之，對於告訴人丙○○、乙○○所生之損害，分別所得利益、參與本件犯罪
    之程度，本件起因係告訴人丙○○詐賭而起，而告訴人丙○○表示願原諒被告庚○○、丁○○，不原諒被告戊○○，及被告庚○○、丁○○、戊○○三人犯罪後
    均飾詞否認犯行等一切情狀，分別量處如主文第二項、第三項、第四項所示之刑
    ，並均諭知易科罰金之折算標準及定其等應執行之刑。另查被告庚○○、丁○○
    、戊○○行為後，刑法第四十一條業已修正，並於九十年一月十日經總統公布，
    於九十年一月十二日生效，茲比較新舊法條文修正之結果，其中原舊法第四十一
    條「犯最重本刑為三年以下有期徒刑以下刑之罪，而受六月以下有期徒刑或拘役
    之宣告，因身體、教育、職業或家庭之關係，執行顯有困難，得以一元以上三元
    以下折算一日，易科罰金」之規定，已經修正之新法擴大得易科罰金之範圍，凡
    「所犯最重本刑為五年以下有期徒刑之罪」，符合前開與舊法相同之其他要件下
    ，即得易科罰金，是適用新法即對被告原所犯最重本刑為有期徒刑五年以下之罪
    者，使其有易科罰金之適用，對被告而言，自較有利，故依刑法第二條第一項前
    段之規定，本院即得適用裁判時之新修正刑法第四十一條第一項之規定，對其等
    前開所宣告之刑為易科罰金之諭知，併此敘明。
三、公訴意旨另以：被告庚○○、丁○○、戊○○挾持丙○○至臺北縣三重市○○路
    五三號快樂城卡拉ＯＫ店內，由戊○○出面與丙○○友人乙○○、己○○及乙○○之女友楊素貞協調，雙方同意俟乙○○等人支付七十萬元後，即釋放丙○○，
    楊素貞、己○○旋至大鼎當鋪典當楊素貞及丙○○之手錶各一支，乙○○、楊素
    貞、己○○即至快樂城卡拉ＯＫ店與庚○○、丁○○、戊○○等人會面，由乙○○交付戊○○現金二十一萬元及票號不詳、票面金額各為十萬元、二十九萬元之
    支票各一紙，其餘十萬元因先前戊○○積欠乙○○十萬元債務而抵銷，丙○○遂
    獲得釋放，因認被告等涉有懲治盜匪條例第五條第一項第一款之盜匪罪嫌。公訴
    人就被告庚○○、丁○○、戊○○挾持告訴人丙○○，以非法方法剝奪其行動自
    由犯行部分，雖認係另共犯懲治盜匪條例第五條第一項第一款之盜匪罪嫌，按懲
    治盜匪條例已於九十一年一月三十日經總統以華總一義字第０九一０００一五０
    八０號令公布廢止，惟於同日另以華總一義字第０九一０００一五一一０號令修
    正刑法第三百二十八條第一項之強盜罪，法定刑提高為五年以上有期徒刑，本件
    公訴人認被告等此部分犯行，依現行法應係犯刑法第三百二十八條第一項之強盜
    罪，核先敘明；又強盜罪及現已廢止之盜匪罪，其犯罪構成要件必以行為人基於
    意圖為自己或第三人不法之所有，且所實施之行為，係以強暴、脅迫、藥劑、催
    眠術或他法，致使被害人達於不能抗拒之程度或喪失意思自由之程度而取被害人
    之物或使被害人交付者始足當之（最高法院八十七年度台上字第二二七八號判決
    意旨參照）。經查，本件被告庚○○、丁○○係因在前揭賭場內賭輸六十萬元為
    討回被詐賭賭金，被告戊○○為彌補其賭場經營之損失，而心生不滿，共謀挾持
    告訴人丙○○以追討其等之損失，顯見被告庚○○、丁○○、戊○○三人與告訴
    人丙○○間即有金錢糾紛，被告庚○○、丁○○、戊○○主觀上並無不法所有之
    意圖，參以告訴人丙○○被押至臺北縣三重市○○路五三號快樂城卡拉ＯＫ店內
    ，該場所係公眾出入場所，且當時店內亦有其他客人消費，如告訴人丙○○已不
    能抗拒或喪失意思自由，何以未出言向其他客人求援，仍多次與告訴人乙○○和
    被告庚○○、丁○○、戊○○三人就給付金額及方式討價還價？顯見告訴人丙○○尚未達不能抗拒或喪失意思自由之程度，與盜匪罪之構成要件不合，不成立該
    罪，是此部分犯罪即屬不能證明，惟此部分與前開論罪科刑部分係屬裁判上一罪
    關係，依審判不可分原則，爰不另為無罪之諭知。公訴人就此部分上訴意旨略以
    ：被告等對告訴人所施用之手段，係以拷打、私行拘禁丙○○之方法，迫使告訴
    人乙○○、證人己○○及楊素貞交付贖款後，始釋放丙○○，所為確實已達致使
    告訴人不能抗拒之程度；又本件亦無證據證明賭場有何損失或被告庚○○、丁○○確實遭告訴人丙○○詐賭而損失六十萬元等語，惟查，被告庚○○、丁○○雖
    未能提出確實遭告訴人丙○○詐賭而損失六十萬元之證據，然告訴人丙○○並諱
    言有詐賭情事，而被告庚○○、丁○○亦確有合夥在上開賭場賭博，在詐賭情況
    下，被告庚○○、丁○○發生損失在所難免，又被告戊○○既以經營賭場牟利，
    因詐賭致不能正常經營，亦難謂無損失，被告等既基於彌補損失而要求告訴人交
    付贖款，尚難認有不法所有意圖，而論以強盜罪，是公訴人此部分之上訴非有理
    由，應予駁回。
據上論斷，應依刑事訴訟法第三百六十九條第一項前段、第三百六十四條、第二百九
十九條第一項前段、第三百條，刑法第二條第一項前段、第二十八條、第三百零二條
第一項、第三百零五條、第二百六十六條第一項、第二百六十八條、第五十五條、第
五十六條、第四十七條、第四十一條第一項前段、第五十一條第五款，罰金罰鍰提高
標準條例第一條前段、第二條，判決如主文。
本案經檢察官王安明到庭執行職務。
中      華      民      國    九十二    年      四      月     十七     日
                        臺灣高等法院刑事第七庭
                            審判長法  官  吳  啟  民
                                  法  官  林  瑞  斌
                                  法  官  蘇  隆  惠
右正本證明與原本無異。
如不服本判決，應於收受送達後十日內向本院提出上訴書狀，其未敘述上訴之理由者
並得於提起上訴後十日內向本院補提理由書（均須按他造當事人之人數附繕本）。
                                  書記官  周  素  秋
中      華      民      國    九十二    年      四      月      十七    日
附錄：本案論罪科刑法條全文
本案論罪科刑法條全文
刑法第三百零二條
私行拘禁或以其他非法方法，剝奪人之行動自由者，處五年以下有期徒刑、拘役或三
百元以下罰金。
因而致人於死者，處無期徒刑或七年以上有期徒刑，致重傷者，處三年以上十年以下
有期徒刑。
第一項之未遂犯罰之。
刑法第三百零五條
以加害生命、身體、自由、名譽、財產之事，恐嚇他人致生危害於安全者，處二年以
下有期徒刑、拘役或三百元以下罰金。
刑法第二百六十六條
在公共場所或公眾得出入之場所賭博財物者，處一千元以下罰金。但以供人暫時娛樂
之物為賭者，不在此限。
當場賭博之器具與在賭檯或兌換籌碼處之財物，不問屬於犯人與否，沒收之。
刑法第二百六十八條
意圖營利，供給賭博場所或聚眾賭博者，處三年以下有期徒刑，得併科三千元以下罰
金。


司法院資訊處製作；財團法人民間司法改革基金會備份。
